# 请问现流表中，企业拆借款、银行理财产品应该体现发生额还是余额？

提问人：赮毕钵罗 时间：2017-04-10 09:50:19
如题，请问是否有相关的法规准则解释。

回答人：chenyiwei
请对照《企业会计准则第 31 号——现金流量表》第五条的规定判断。 一般情况下，如果同一笔款项的付出和收回的时间间隔较长（例如超出一个月），就不适合于按净额法列报了。